【裁判字號】    88,簡上,119
【裁判日期】    890110
【裁判案由】    過失傷害
【裁判全文】
臺灣高雄地方法院刑事判決                        八十八年度簡上字第一一九號
    上  訴  人  臺灣高雄地方法院檢察署檢察官
    被      告  乙○○
右列上訴人因被告過失傷害案件，不服臺灣高雄地方法院高雄簡易庭八十八年度雄簡
字第七三五號中華民國八十八年七月三十日第一審判決（起訴案號：八十八年度偵字
第一三二四六號），提起上訴，本院判決如左：
    主  文
乙○○因過失傷害人，處有期徒刑肆月，如易科罰金，以佰元折算壹日，緩刑參年
，緩刑期內付保護管束。
    事  實
一、乙○○考領有小型車普通駕駛執照，應注意飲酒後其吐氣所含酒精成分超過每公
    升零點二五毫克以上者不得駕車，竟於民國八十七年十一月二十九日二十三時四
    十分許，在飲酒後其吐氣所含酒精成分已高達每公升一點六三毫克酒醉時，仍駕
    駛車牌號碼Ｓ七—七０六一號自用小客車，沿高雄市○鎮區○○路由北往南方向
    行駛，本應注意汽車行駛時，應在遵行車道內行駛，不得侵入來車之車道內，且
    依當時情形，天候晴、夜間有照明、路面乾燥平直，無缺陷、無障礙物、視距良
    好，又無不能注意之情形，竟疏未注意而侵入來車道內，適有未戴安全帽之丙○○騎乘車號ＴＸＮ—一二一號輕型機車搭載甲○○，甫由保泰路左轉瑞福路由南
    向北方向行駛，乙○○見狀煞車不及，致撞擊丙○○騎乘之機車，丙○○、甲○○因而人車倒地，丙○○受有頭部外傷及左大腿挫傷之傷害，甲○○受有雙足多
    處挫傷之傷害。乙○○於肇事後，犯罪未發覺前，向現場處理警員坦承肇事而接
    受裁判。
    理  由
一、訊據被告乙○○對其於右揭時地酒後駕車侵入來車道肇事，並撞傷告訴人丙○○
    、甲○○之事實不諱，核與告訴人丙○○、甲○○於審理中指訴之情節相符，而
    告訴人丙○○、甲○○受有頭部外傷及左大腿挫傷、雙足多處挫傷之傷害，亦分
    別有五甲社區綜合醫院出具之診斷證明書二張在卷可資佐証。
二、按汽車行駛時，應在遵行車道內行駛；又汽車駕駛人於飲酒後其吐氣所含酒精成
    分超過每公升零點二五毫克以上者不得駕車，道路交通安全規則第第九十七條第
    一款、第一百十四條第二款分別定有明文。被告考領有普通小型車駕駛執照，其
    駕駛汽車自應注意遵守上揭規定。經查，被告肇事後經酒精測試，其吐氣所含酒
    精成分高達每公升一點六三毫克，此有被告吐氣後所含酒精成分測試報告一紙在
    卷可憑。又撞擊後機車倒地刮地痕在瑞福路由南往北之車道上，刮痕起點由北往
    南長八點五公尺，機車倒地位置距離瑞福路與保泰路之交岔路口八點六公尺處，
    此有道路交通事故調查報告表一份在卷可稽，顯見撞擊點在瑞福路上距離交岔路
    口約十七點一公尺處左右，是被告駕車顯有侵入來車道行駛之事實。而肇事當時
    ，天候晴、夜間有照明、路面乾燥平直，無缺陷、無障礙物、視距良好，客觀上
    被告並無不能注意之情形，其竟酒醉駕車，復因疏未注意侵入來車道致其駕駛之
    小客車撞及告訴人之機車，使告訴人二人受傷，其有過失，已經明顯。被告亦自
    承有過失在卷。至告訴人丙○○未戴安全帽致頭部外傷，惟此並非造成本件車禍
    之發生原因，此部分告訴人丙○○應無過失。告訴人二人因本件車禍受傷，與被
    告之過失行為間並有相當因果關係。事證明確，被告過失傷害之犯行已堪認定。
三、核被告所為，係犯刑法第二百八十四條第一項前段之普通過失傷害罪。被告一過
    失行為，致二人受傷，乃一行為觸犯數罪名，為想像競合犯，應依刑法第五十五
    條之規定從一重處斷。又刑法於八十八年四月二十一日經修正公布，增訂第一百
    八十五條之三規定：「服用酒類，不能安全駕駛動力交通工具而駕駛者，處一年
    以下有期徒刑、拘役或三萬元以下罰金」，並已於同月二十三日生效。惟按刑法
    第一條之規定「行為之處罰，以行為時之法律有明文規定者為限。」被告肇事時
    ，刑法並無處罰駕駛人上述行為之規定，則被告所為，自不應適用新增定之刑法
    第一百八十五條之三之規定論處，併此說明。被告酒醉駕車肇事因而致人受傷，
    依法應負刑事責任，應依道路交通管理處條例第八十六條第一項規定，加重其刑
    。又被告於肇事後，向現場處理警員坦承肇事而接受裁判，此經告訴人甲○○陳
    述在卷，並有交通事件職務報告書一份在卷可憑，堪認合乎自首之要件，應依刑
    法第六十二條前段之規定減輕其刑，先加後減之。原審以被告係犯刑法第二百八
    十四條第一項前段之普通過失傷害罪，乃依刑事訴訟法第四百四十九條第一項前
    段、刑法第二百八十四條第一項前段、第四十一條、罰金罰鍰提高標準條例第一
    條前段、第二條，予以論罪科刑，固非無見。然查，被告前開犯行，合乎刑法第
    六十二條前段自首之要件，且被告酒醉駕車致人受傷，依法應負刑事責任，並加
    重其刑，原審疏未審酌及此，容有未洽；檢察官上訴意旨雖僅謂原審量刑過輕，
    疏未論此，惟原判決既有上開可議之處，自應由本院予以撤銷改判。審酌被告酒
    醉駕車漠視他人及自身生命、財產之安全，惟肇事後已與告訴人達成和解，此有
    和解書一份在卷可憑，及其品行、智識等一切情狀，爰酌情量處如主文所示之刑
    。又查被告未曾受有期徒刑之宣告，此有本院被告前科查註紀錄表在卷可查，其
    經此次科刑後，當知所警惕，應無再犯之虞，本院認所宣告之刑，以暫不執行為
    適當，因併宣告緩刑三年，又顧及被告因飲酒過量駕車肇事致人受傷，為預防其
    再酒後駕車肇事，本院認被告緩刑期內有付保護管束之必要，併予宣告，以觀後
    效。
據上論斷，應依刑事訴訟法第四百五十五條之一第三項、第三百六十九條第一項前段
、第三百六十四條、第二百九十九條第一項前段，刑法第二百八十四條第一項前段、
第四十一條、第五十五條、第六十二條前段、第七十四條第一款、第九十三條第一項
，罰金罰鍰提高標準條例第一條前段、第二條，判決如主文。
中      華      民      國    八十九    年      一      月      十      日
                      臺灣高雄地方法院交通法庭
                                      審判長法  官    徐   文   祥
                                            法  官    劉   定   安
                                            法  官    楊   晉   佳
右為正本，係照原本作成，證明與原本無異。
如不服本判決，應於送達後十日內，向本院提出上訴狀。
                                      書   記   官    王   麒   雄
中      華      民      國    八十 九    年     一    月      十一     日
附錄本判決論罪之法條：
刑法二百八十四條第一項前段
因過失傷害人者，處六月以下有期徒刑、拘役或五百元以下罰金。


司法院資訊處製作；財團法人民間司法改革基金會備份。
